【裁判字號】    97,重訴,50
【裁判日期】    971105
【裁判案由】    損害賠償
【裁判全文】
臺灣嘉義地方法院民事判決              97年度重訴字第50號
原      告  乙○○
訴訟代理人  盧奇南律師
複  代理人  邱川崎律師
被      告  甲○○
訴訟代理人  劉榮治律師
上列當事人間請求損害賠償事件，原告提起刑事附帶民事訴訟（
民國96年度交附民字第83號），經刑事庭移送前來，本院於民國
97年10月22日言詞辯論終結，判決如下：
    主  文
被告應給付原告新臺幣壹佰零壹萬壹仟陸佰玖拾肆元，及自民國
九十六年八月二十四日起至清償日止，按週年利率百分之五計算
之利息。
原告其餘之訴駁回。
訴訟費用由被告負擔十分之一，餘由原告負擔。
本判決第一項於原告以新臺幣拾萬捌仟元為被告供擔保後，
得假執行。但被告以新臺幣壹佰零壹萬壹仟陸佰玖拾肆元為原告
預供擔保後，得免為假執行。
原告其餘假執行之聲請駁回。
    事實及理由
一原告主張：被告於民國95年9月17日上午6時45分許，駕駛車號
  J7-5703號自用小客車（下稱系爭汽車），沿嘉義縣朴子市○
  ○路由北往南方向行駛，途經同路與健康路口，正欲穿越健康
  路口直行時，其原應注意汽車行進中駕駛人應注意車前狀況，
  隨時採取必要安全措施，並應注意行車速度依標誌規定，且行
  經無號誌之交岔路口應減速慢行，隨時作停車之準備。而依當
  時情形，肇事地點係有行車管制號誌之交岔路口，行車速限為
  50公里，天候晴，日間自然光線，柏油路面乾燥、無缺陷、無
  障礙物，視距良好等，並無不能注意之情事，被告竟疏於注意
  及此，於通過上開交岔路口時，竟以時速60公里至70公里之速
  度超速行駛，且未注意車前狀況，而將騎乘車號OQY-563號普
  通重型機車（下稱系爭機車）之原告撞倒於地，致原告受有外
  傷性顱內出血、左肩胛骨骨折、右腦外傷性偽性動脈瘤、顱內
  硬腦膜下積水等傷害，並出現意識混亂、右側肢體無力、失語
  症等重傷害。原告因本件事故，支出醫療費用及增加生活上必
  要支出新臺幣（下同）92,530元（原告原請求車損16,100元部
  分列為醫療費用，已據原告撤回起訴，見本院卷第35頁），日
  後需繼續治療並進行手術，預計尚需支出醫療費用500,000元
  。原告事發前在營造機構擔任絆鐵工作，每月收入60,000元，
  自95年9月17日起迄今未痊癒，且有意識混亂、右側肢體無力
  、失語症等重傷害，已喪失工作能力，至60歲止，扣除中間利
  息，喪失勞動能力損失10,874,791元。又原告受有上開傷害，
  身心疲憊，受有相當痛苦請求慰撫金1,000,000元。爰依民法
  第184條第1項、第193條、第195條第1項規定，提起本訴。聲
  明：被告應給付原告12,467,321元，及自起訴狀繕本送達翌日
  起至清償日止，按週年利率5﹪計算之利息，並請准供擔保，
  宣告假執行。
二被告則以：本件事故係原告闖紅燈，有重大過失。依道路交通
  事故現場圖可看出原告機車倒地後之刮地痕長達11公尺，可見
  原告超速行車，衝力大，機車倒地後才會滑行長達11公尺之遠
  。另系爭汽車碰撞受損處係「左前側」，並非「車頭」，可證
  係系爭機車撞及系爭汽車，系爭機車彈回斜向後倒地滑行刮地
  痕11公尺，而被告駕駛之系爭汽車為閃避亦斜向前「左剎車痕
  16公尺為斜向前方」，顯非系爭汽車撞及系爭機車。原告亦未
  注意車前狀況，直衝前行，應負重大責任，依民法第217條過
  失相抵規定，應減輕被告賠償責任1/2以上。原告請求之費用
  ，長庚醫院收據所列伙食費、其他費用非必要費用，且病房費
  部分已經健保給付，原告住超過健保給付費用之病房費，不應
  由被告負擔；其餘費用除行政院署立嘉義醫院收據以外，均無
  醫師開具處分箋，非必要費用。原告就請求將來醫療費用應舉
  證證明符合將來給付之訴之要件。否認原告喪失全部工作能力
  ，且否認原告為絆鐵工人及每月60,000元之主張。原告請求慰
  撫金高過。另原告已領取強制汽車責任保險金1,310,238元，
  應予扣除等語置辯。聲明：原告之訴及假執行之聲請均駁回，
  如受不利判決，請准供擔保宣告免為假執行。
三下列事項為兩造所不爭執，應堪認定：
(一)被告於95年9月17日上午6時45分許，駕駛系爭汽車，沿嘉義縣
  朴子市○○路由北往南方向行駛，途經同路與健康路口，該路
  口有行車管制號誌，行車速限為時速50公里，以時速60公里至
  70公里之速度超速行駛，適有原告騎乘系爭機車，沿朴子市○
  ○路由東往西行駛而至，爭汽車左前側與系爭機車右側車身發
  生撞及，原告人、車倒地，受有外傷性顱內出血、左肩胛骨骨
  折、右腦外傷性偽性動脈瘤、顱內硬腦膜下積水等傷害，並出
  現意識混亂、右側肢體無力、失語症等重傷害。
(二)原告因本件事故，領取強制汽車責任保險金1,310,238元。
四兩造爭執事項：（見本院卷第155頁，依本院論述調整順序）
(一)原告是否與有過失、兩造過失比例為何？
(二)原告得請求之增加生活支出、醫療費用、減少勞動能力損失、
  非財產上損害各為何？原告可否請求將來給付之訴？
(三)原告得請求之金額為何？
五本院就上開爭執事項，論述如下：
(一)原告是否與有過失、兩造過失比例為何？
1.按損害之發生或擴大，被害人與有過失者，法院得減輕賠償金
  額，或免除之，民法第217條第1項定有明文。所謂被害人與有
  過失，係指被害人苟能盡其善良管理人之注意，即得避免其損
  害之發生、擴大，竟不注意之意（最高法院83年度臺上字第17
  01號判決意旨參照）。又按汽車行駛時，駕駛人應注意車前狀
  況及兩車併行之間隔，並隨時採取必要之安全措施，道路交通
  安全規則第94條第3項分別定有明文。又所謂車前狀況，係指
  駕駛人雙眼視野所及之左右前方範圍內皆屬之。
2.經查，本件事故發生時，原告係沿嘉義縣朴子市○○路由東往
  西方向行駛，至事故地點，沿途路段筆直寬敞，且視距良好，
  視線清楚，並無障礙物等情，有現場照片、道路交通事故現場
  圖、道路交通事故調查報告表各1份可稽〔見嘉義縣警察局朴
  子分局刑案偵查卷（下稱警卷）第13頁、第14頁、第22頁〕。
  又被告沿太子路由北往南方向行駛，自停止線至事故地點止，
  至少距離5.75公尺（依現場圖所標示健康路由東往西外側車道
  寬計算可得），而原告既沿健康路由東往西方向行駛，該路段
  視距良好，竟未察覺駕駛系爭汽車之被告自右側行駛5.75公尺
  至事故地點，再參酌系爭汽車之左前側嚴重凹陷，有照片可證
  （見警卷第17頁、第20頁），堪認該處為系爭機車撞及系爭汽
  車之位置，依兩車行駛之方向，益徵兩車撞及前，被告所駕駛
  之系爭汽車已在原告視野所及之範圍，原告竟未注意此車前狀
  況並採取必要之安全措施，顯見其亦有疏未注意車前狀況之過
  失，致發生撞及，造成原告受傷，其過失與所受傷害之結果間
  具有相當因果關係，是原告自應承擔與有過失責任。至被告辯
  稱原告闖紅燈乙節，為原告所否認（見本院卷第39頁），被告
  並未提出證據以實其說，自難遽採。
3.次按行車速度，依速限標誌或標限之規定。又汽車行駛時，駕
  駛人應注意車前狀況及兩車併行之間隔，並隨時採取必要之安
  全措施，道路交通安全規則第93條第1項、第94條第3項分別定
  有明文。本件被告行經事故地點速限為時速50公里，被告以時
  速60公里至70公里超速行駛，已如前述。又原告所主張被告有
  疏未注意車前狀況之過失，亦為被告所不爭執，並經被告於所
  涉刑事案件偵訊時自陳：過路口未發現對方等語（見臺灣嘉義
  地方法院檢察署96年度偵字第1633號卷第20頁），復於刑事案
  件審理時自陳：對疏未注意車前狀況並無意見等語（見本院96
  年度交易字第163號卷第29頁），堪認被告超速行駛，且未注
  意車前狀況，採取必要之安全措施，致發生本件事故，造成原
  告受傷，自有過失。
4.本院審酌事故之發生，係因被告超速行駛，且未注意車前狀況
  ，採取必要之安全措施；暨原告未注意車前狀況，採取必要之
  安全措施，致兩車發生撞及，認過失責任比例之分擔，以原告
  負擔40﹪、被告負擔60﹪為妥適。
(三)原告得請求之增加生活支出、醫療費用、減少勞動能力損失、
  非財產上損害各為何？原告可否請求將來給付之訴？
1.按因故意或過失，不法侵害他人之權利者，負損害賠償責任。
  不法侵害他人之身體或健康者，對於被害人因此喪失或減少勞
  動能力或增加生活上之需要時，應負損害賠償責任。不法侵害
  他人之身體、健康者，被害人雖非財產上之損害，亦得請求賠
  償相當之金額。民法第184條第1項前段、第193條第1項、第19
  5條第1項前段分別定有明文。被告對本件事故之發生有過失，
  原告因本件事故受有外傷性顱內出血、左肩胛骨骨折、右腦外
  傷性偽性動脈瘤、顱內硬腦膜下積水等傷害，並出現意識混亂
  、右側肢體無力、失語症等重傷害，已如前述，兩者具有相當
  因果關係甚明，是依前揭規定，被告對原告因此所受之損害，
  自應負損害賠償責任。
2.茲就原告得請求損害賠償之金額，論述如下：
(1)原告主張其因本件事故財團法人長庚紀念醫院（下稱長庚醫院
  ）、行政院衛生署嘉義醫院（下稱署立嘉義醫院）就醫，分別
  支出醫療費用30,168元、4,968元〔見本院96年度交附民字第8
  3號卷（下稱附民卷）第11頁〕。被告則辯稱：收據所列伙食
  費、其他費用、長庚醫院病房費係超過健保給付以外費用，不
  應由被告負擔等語。經查：原告主張其至長庚醫院、署立嘉
  義醫院就醫，支出醫療費用其中30,336元，已據其提出收據3
  紙為證（見附民卷第11頁、第26頁至第29頁，不含第28頁95年
  12月17日至96年1月9日就醫住院病房費4,500元、96年2月14日
  其他費300元，此詳後所述）。至被告雖辯稱：收據所列伙
  食費、其他費用、長庚醫院病房費係超過健保給付以外費用，
  不應由被告負擔等語。然(甲)按因身體或健康受不法侵害，需住
  入醫院治療，於住院期間所支付之膳食費用，係屬增加生活上
  需要之費用，加害人應予賠償（最高法院89年度臺上字第1749
  號、第1485號裁判可參）。原告既因傷住院而需支出伙食費，
  其請求被告賠償，應屬有據，被告所辯，委不足取。(乙)次按證
  明書費係證明損害程度或範圍所必要之方法，因診斷證明書所
  支出之費用，與侵權行為亦有相當因果關係，仍非不得請求賠
  償（最高法院93年度臺上字第1159號判決參照、最高法院91年
  5月7日第3次民事庭會議決議-診斷書費用不得請求之決議不再
  援用）。經查，原告提出上開收據記載其他費用836元係證明
  書之費用，有長庚醫院97年3月4日函在卷可稽（見本院卷第10
  4頁，96年2月14日其他費300係補發收據，除外），原告既因
  本件傷害至醫院治療，依就醫治療時間而支出證明書費836元
  ，此係原告為實現損害賠償債權所支出之必要費用，且係因被
  告之侵權行為所引起，自得請求被告賠償，被告前揭所辯，尚
  難憑採。(丙)原告提出長庚收據其中95年11月12日入院支付病房
  費9,000元，因其勾選病房床位第一優先為「總床（即健保病
  床）」，但實際住院為雙床（即雙床病房），應可視為當時無
  總床可提供等情，有長庚醫院97年4月21日函在卷可稽，是原
  告住院當時既無健保病房，則原告主張支付此部分病房費，應
  屬有據。至原告提出長庚醫院收據記載95年12月17日至96年
  1月9日就醫期間病房費4,500元部分，其95年12月17日之住院
  ，勾選病床第一優先為「雙床」，難以視為無總床可提供，而
  是依其意願優先提供雙床，有長庚醫院97年4月21日函可證（
  見本院卷第108頁），是既可由健保給付健保病床，當無再支
  付病房費之必要，是原告此部分支出，尚非必要。又原告提出
  長庚醫院收據之96年2月14日其他費300係補發收據費，有長庚
  醫院97年3月4日函可憑（見附民卷第28頁、本院卷第104頁）
  ，難認係必要費用。綜上，原告主張支出長庚醫院、署立嘉
  義醫院醫療費合計30,336元，應屬有據，逾此部分之請求，則
  屬無據。
(2)原告主張因本件傷勢，購買尿布、濕巾、看護墊等，支出11,2
  65元，業據原告提出估價單、統一發票等7紙為證（見附民卷
  第12頁、第15頁、第16頁、第20頁、第22頁、第24頁、本院卷
  第39頁、第117頁），經核原告所受傷勢，應屬必要之費用。
  又原告主張購買護肩，支出540元，亦據其提出統一發票為證
  （見附民卷第25頁第2張），且原告所受傷勢，日後可能需使
  用護肩，有長庚醫院97年3月4日函可稽（見本院卷第104頁）
  ，原告此部分請求合計11,805元，應屬有據。至原告主張另支
  出費用45,589元，固提出收據、統一發票為據（見附民卷第13
  頁、第14頁、第17頁至第19頁、第23頁、第25頁第1張），然
  該收據僅記載「中藥」、「北京同仁堂」、「勇力丸」、「敷
  藥」、「克痛能」、「食品」、「洗髮乳」等，且被告否認係
  屬必要費用，再參酌原告因傷既已至醫院治療，如確有使用中
  藥之必要，自可由醫生開立處方取藥。另原告所受傷勢，並無
  使用手套之必要，有長庚醫院97年3月4日函可證，故難認係屬
  必要費用。此外，原告復未舉證證明上開費用係屬必要，此部
  分之請求，尚難准許。綜上，原告請求此部分請求費用11,805
  元，應屬有據，逾此部分之請求，則屬無據。
(3)原告主張將來醫療費用500,000元，為被告所否認，經向原告
  長庚醫院函詢結果，亦認原告病情已穩定，並無再進行手術之
  必要，有長庚醫院96年10月30日、96年12月6日函（見本院卷
  第22頁、第46頁）在卷可稽，且原告陳述將另行統計實際支出
  之費用（見本院卷第24頁、第40頁），然迄本院言詞辯論終結
  時，均未有另行實際支出其他醫療費用之主張，故原告請求將
  來醫療費用500,000元，自難遽採。
(4)工作損失部分：
按民法第193條第1項規定被害人之勞動能力有喪失或減少之情
  形，侵害人即需賠償，而身體權或健康權受侵害者，其減少及
  殘存勞動能力之價值，不能以現有之收入為準，蓋現有收入每
  因特殊因素之存在而與實際所餘勞動能力不能相符，現有收入
  高者，一旦喪失其職位，未必能自他處獲得同一待遇，故所謂
  減少及殘存勞動能力之價值，應以其能力在通常情形下可能取
  得之收入為標準。應就被害人受傷害前之身體健康、教育程度
  、專門技能及社會經驗等方面定之（最高法院61臺上字第1987
  號判例、63年臺上字第1394號判例要旨參照）。
原告主張其喪失勞動能力，固為被告所否認，然原告因本件事
  故受有外傷性顱內出血、左肩胛骨骨折、右腦外傷性偽性動脈
  瘤、顱內硬腦膜下積水等傷害，並出現意識混亂、右側肢體無
  力、失語症等重傷害。又原告需以輪椅助行，基本上已無法從
  事粗重工作，有長庚醫院96年12月6日函在卷可稽（見本院卷
  第46頁），再本院依被告之聲請，檢送原告於長庚醫院就診之
  病歷資料，囑託署立嘉義醫院鑑定結果，認原告因重大腦出血
  手術合併右側偏癱及相關神經症狀，如癡呆、健忘、失憶症及
  情緒不良等，事實上已無工作能力，如發病前完全健康，工作
  能力減少為100﹪，有該院97年7月21日、97年8月22日函在卷
  可稽（見本院卷第128頁、第139頁），故原告主張其終身不能
  從事工作，應屬有據。
原告主張其從事營造絆鐵工作，每月收入60,000元，自72年12
  月15日迄至本件事故發生前，都是從事綁鐵工作，並提出勞工
  保險被保險人投保資料表、薪資表、在職證明書為據（見本院
  卷第169頁至第171頁），然為被告所否認。經查，(甲)依原告95
  年度綜合所得稅各類所得資料清單、稅務電子閘門所得調件明
  細表所示（見本院卷第52頁至第55頁、第99頁至第101頁），
  原告並無薪資所得，原告主張每月60,000元，已有所疑。原告
  提出上開勞工保險被保險人投保資料表，然此僅能證明原告投
  保勞工保險之歷程，尚難證明原告從事綁鐵工作，並有每月60
  ,000元之收入。原告另提出薪資表、在職證明書為據，然為被
  告所否認，又原告自承其薪資係按日計算，沒有固定雇用之公
  司，如某公司工程需綁鐵工人就從事該工作等語（見本院卷第
  174頁），則原告主張縱或屬實，其薪資亦非穩定及固定。此
  外，原告並未提出其他證據以證明其每月薪資60,000元，原告
  此部分主張，自屬無據。(乙)依行政院勞工委員會97年1月25日
  函所示，綁鐵工人平均經常性薪資為37,829元，且原告嗣亦同
  意以此金額計算工作損失（見本院卷第103頁、第117頁），然
  原告自承其工作及收入並非穩定及固定，已如前述，自難逕以
  此函據為有利原告之認定。又被告於97年6月4日雖陳稱：對原
  告減少勞動能力每月以薪資37,829元計算沒意見等語（見本院
  卷第117頁、第159頁）。然按民事訴訟法第280條第1項規定當
  事人對於他造主張之事實，於言詞辯論時不爭執者，視同自認
  ，係指當事人對於他造主張之事實，於言詞辯論時，消極的不
  表示意見，法律擬制其為自認而言，此與同法第279條第1項所
  定自認，必須當事人對於他造主張之事實，積極的表示承認之
  情形有別。擬制自認本無自認行為，應許當事人在言詞辯論終
  結前，隨時為追復爭執之陳述，使擬制自認失其效力。本件被
  告並未積極的表示承認原告所主張之事實，且被告於辯論終結
  前已為追復爭執之陳述（見本院卷第160頁），應認擬制自認
  之效果並不存在。
本院審酌原告係嘉義高工肄業，為原告所自陳（見本院卷第17
  4頁），以行政院勞委會所頒之勞工最低薪資計算減少勞動能
  力之工作損失，尚屬合理。又原告係57年6月5日生，有刑事卷
  附年籍資料可證，依勞動基準法第54條規定，勞工強制退休年
  齡為60歲，且原告喪失勞動能力之請求亦主張計算至60歲止，
  是其應於117年6月4日退休，則原告減少勞動能力之期間，應
  自身體健康受侵害時即95年9月17日起算至117年6月4日退休日
  。是自原告95年9月17日受傷起至96年6月30日止，每月按15,8
  40元計算；自96年7月1日起至117年6月4日止，每月按17,280
  元計算。依此標準計算結果：(甲)原告請求遲延利息起算日前已
  到期之損害部分：自95年9月17日起至96年8月23日（本件起訴
  狀繕本於96年8月23日送達被告，有送達回證在卷可稽，見附
  民卷第31頁，是遲延利息起訴日為96年8月24日）止，因此部
  分既已到期，無須再扣除一次請求之中間利息，此部分金額為
  180,480元【計算式：〔15,840×（9＋14／30）〕＋〔17,280
  ×（1＋23／30）〕＝149,952＋30,528＝180,480】。(乙)自96
  年8月24日起至117年6月4日止，計249月又11日，按月以17,28
   0元計算，依霍夫曼式計算法扣除中間利息，金額合計2,947,
  265元〔計算式：17,280×170.00000000＝2,947,265（249月
  之月別式複式霍夫曼係數為170.00000000），元以下四捨五入
  〕。以上(甲)、(乙)合計為3,127,745元（計算式：180,480＋2,94
  7,265＝3,127,745），原告請求喪失勞動能力損失為3,127,74
  5元，應屬有據。
(5)慰撫金部分：
  按慰撫金之賠償，須以人格權遭遇侵害，使精神上受有痛苦為
  必要，其核給之標準固與財產上損害之計算不同，然非不可斟
  酌雙方身分資力與加害程度，及其他各種情形核定相當之數額
  （最高法院51年度臺上字第223號判例要旨參照）。經查，原
  告因本件事故受有外傷性顱內出血、左肩胛骨骨折、右腦外傷
  性偽性動脈瘤、顱內硬腦膜下積水等傷害，並出現意識混亂、
  右側肢體無力、失語症等重傷害，足見其精神受到相當之痛苦
  ，依上開規定，自得請求被告賠償非財產上之損害。原告係57
  年6月5日生，發生本件事故時年約38歲，學歷為嘉義高工肄業
  ；被告係73年9月22日生，年約22歲，有年籍資料在卷可稽，
  係高職畢業，前從事加油員工作，為被告所自陳（見本院卷第
  25頁）。另原告名下有汽車2部，無其他財產；被告95年度薪
  資所得71,041元，名下並無財產，有稅務電子閘門所得調件明
  細表2份在卷可證（見本院卷第49頁至第51頁）。本院審酌兩
  造之身分、地位、經濟能力，及原告受傷程度與所受精神上之
  痛苦等一切情狀，認原告請求非財產上損害賠償，應以700,00
  0元為適當，逾此部分請求，尚難准許。
(三)原告得請求之金額為何？
  按保險人依本法規定所為之保險給付，視為被保險人損害賠償
  金額之一部分；被保險人受賠償請求時，得扣除之。強制汽車
  責任保險法第32條定有明文。本件原告得請求金額合計3,869,
  886元（計算式：30,336＋11,805＋3,127,745＋700,000＝3,8
  69,886），惟原告應負擔40﹪之與有過失責任，經減輕被告之
  賠償責任後，原告得請求金額為2,321,932元〔計算式：3,869
  ,886 ×（1－40﹪）＝2,321,932，元四捨五入〕。又原告因
  本件事故，領取強制汽車責任保險金1,310,238元，已如前述
  ，自應扣除，是原告得請求金額為1,011,694元（計算式：2,3
  21,932－1,310,238＝1,011,694）。
六末按給付無確定期限者，債務人於債權人得請求給付時，經其
  催告而未為給付，自受催告時起，負遲延責任。其經債權人起
  訴而送達訴狀，或依督促程序送達支付命令，或為其他相類之
  行為者，與催告有同一之效力。民法第229條第2項定明文。又
  遲延之債務，以支付金錢為標的者，債權人得請求依法定利率
  計算之遲延利息。應付利息之債務，其利率未經約定，亦無法
  律可據者，週年利率為5﹪。同法第233條第1項本文、第203條
  亦定有明文。本件起訴狀繕本於96年8月23日送達被告，則原
  告依民法第184條、第193條、第195條規定，請求被告給付1,0
  11,694元，及自96年8月24日起至清償日止，按週年利率5﹪計
  算之利息，為有理由，應予准許。逾此部分之請求，為無理由
  ，應予駁回。
七本件原告勝訴部分，原告、被告分別陳明願供擔保，聲請宣告
  假執行、免為假執行，經核均無不合，爰酌定相當之擔保，分
  別准許之。至原告敗訴部分，其訴既經駁回，其假執行之聲請
  亦失所附麗，應併駁回之。
八本件事證已臻明確，兩造其餘攻擊防禦方法，經核與本判決結
  果不生影響，爰不一一論敘，併此敘明。
九據上論結，本件原告之訴為一部有理由，一部無理由，依民事
  訴訟法第79條、第390條第2項、第392條第2項，判決如主文。
中    華    民    國     97    年    11    月    5    日
                    民事第二庭  法  官  蘇雅慧
正本係照原本作成。
如不服本判決，應於送達後20日內，向本院提出上訴狀並表明上
訴理由，如於本判決宣示後送達前提起上訴者，應於判決送達後
10日內補提上訴理由書（須附繕本）。
中    華    民    國     97    年    11    月    5    日
                                書記官  劉昀匊


司法院資訊處製作；財團法人民間司法改革基金會備份。
